---
title: "códigos r"
author: "Paula Gálvez Parreño"
date: "2024-01-04"
output: pdf_document
---

```{r setup, include=FALSE}
knitr::opts_chunk$set(echo = TRUE)
```

# Librerías y Datos
```{r}
library(sp)
library(spdep)
library(readxl)
library(sf)
library(igraph)
library(dplyr)
library(gridExtra)

# Datos
## Obtén el directorio de trabajo actual
directorio_actual <- getwd() 


## Lectura de los datos de privación. 
datos_medea <- read_excel(file.path(directorio_actual, "datos", "brutos", "datos_medea3_privacion_2001_valencia.xlsx"))
rank <- datos_medea[, 4]
```


# Preparamos los datos de dependencia de privación RW1 y RW2:
## Datos dependencia privación. RW1.

```{r}
## Lo mismo que con la matriz y grafo, pero con una función que he creado manualmente.
crear_vecindades <- function(data) {
  n <- nrow(data)
  vecindades <- vector("list", length = n)
  
  for (i in 1:n) {
    vecinos <- c()
    
    for (j in 1:n) {
      if (data[i, ] == 1) {
        if (data[j, ] == 2) {
          vecinos <- c(vecinos, j)
        }
      } else if (data[i, ] == 531) {
        if (data[j, ] == 530) {
          vecinos <- c(vecinos, j)
        }
      } else {
        if (data[j, ] %in% c((data[i, ] - 1), (data[i, ] + 1))) {
          vecinos <- c(vecinos, j)
        }
      }
    }
    
    vecindades[[i]] <- vecinos
  }
  
  return(vecindades)
}

# Ejemplo de uso
vecindades_resultado <- crear_vecindades(rank)
```


```{r}
num.2 <- sapply(vecindades_resultado, length) #Obtener el número de vecinos
index.2 <- c(0, cumsum(num.2))
adj.2 <- unlist(vecindades_resultado)

priv.wb <- list(adj.2, num.2)
save(priv.wb, file = file.path(directorio_actual, "datos", "brutos", "priv.wb.rw1.Rdata"))
```


## Datos dependencia privación. RW2.

En primer lugar, tenemos que obtener la nueva lista de vecinos para RW2.

```{r}
## Vamos a crear una matriz de adyacencia en función de la privación.
#He cogido el código que he creado antes.
elementos <- c(1:531)
orden_renta <- rank$rank #ordenamos la variable de rango 1-531

##Crear una matriz de adyacencia boleana
resta_dif <- function(x, y) {
  diferencia_absoluta <- abs(x - y)
  return(diferencia_absoluta == 1 | diferencia_absoluta == -1 | diferencia_absoluta == 2 | diferencia_absoluta == -2)
}

matriz_adyacencia <- outer(orden_renta, orden_renta, function(x,y) resta_dif(x,y))

##matriz de adyacencia numérica, partiendo de boleana
matriz_adyacencia_numerica <- (as.numeric(matriz_adyacencia))

#Reshape a una matriz cuadrada
dim(matriz_adyacencia_numerica) <- c(length(orden_renta), length(orden_renta))

#Crear un objeto de grafo desde la matriz de adyacencia
grafo <- graph.adjacency(matriz_adyacencia, mode = "undirected", diag = FALSE)

#Obtener la lista de vecindades para cada nodo. 
#vcount se utiliza para contar el número de vértices en el grafo.
#La función lapply en R es una función que se utiliza para aplicar una función a cada elemento de una lista y devuelve una lista con los resultados.
vector_adyacencia <- lapply(1:vcount(grafo), function(i) neighbors(grafo, i))
```




### Vector de pesos para RW2

*Datos dependencia privación. RW2 con los nuevos cambios.*

En primer lugar, pasamos a definir qué vecinos corresponden a las secciones censales de menor y mayor privación, así como de los vecinos de orden 1 de estas últimas. 

Es decir, estamos buscando los vecinos de las secciones censales que se encontrarían en los extremos de la variable de rango de privación, los dos primeros y los dos últimos, ya que estos merecen un trato especial a la hora de dar los valores de los pesos.

```{r}
# secciones censales con menor y mayor privación
cat("los vecinos de la sección censal", which(orden_renta==1),
    ", con un valor de rank de", orden_renta[which(orden_renta==1)], "son:", "\n", 
    "De orden 1:", which(orden_renta==2), ",rank=",
    orden_renta[which(orden_renta==2)], "w=2", "\n", 
    "De orden 2:", which(orden_renta==3), ",rank=",
    orden_renta[which(orden_renta==3)], "w=-1", "\n", "\n")

cat("los vecinos de la sección censal", which(orden_renta==531),
    ", con un valor de rank de", orden_renta[which(orden_renta==531)], "son:", "\n", 
    "De orden 1:", which(orden_renta==530), ",rank=",
    orden_renta[which(orden_renta==530)], "w=2", "\n", 
    "De orden 2:", which(orden_renta==529), ",rank=",
    orden_renta[which(orden_renta==529)], "w=-1", "\n", "\n")

# Secciones censales vecinas de orden 1 de las anteriores.vecinos de las última rw2
cat("los vecinos de la sección censal", which(orden_renta==2),
    ", con un valor de rank de", orden_renta[which(orden_renta==2)], "son:", "\n", 
    "De orden 1 por la izq:", which(orden_renta==1), ",rank=",
    orden_renta[which(orden_renta==1)], "w=2","\n", 
    "De orden 1 por la drch:", which(orden_renta==3), ",rank=",
    orden_renta[which(orden_renta==3)], "w=4", "\n", 
    "De orden 2:", which(orden_renta==4), ",rank=",
    orden_renta[which(orden_renta==4)], "w=-1", "\n", "\n")

cat("los vecinos de la sección censal", which(orden_renta==530),
    ", con un valor de rank de", orden_renta[which(orden_renta==530)], "son:", "\n", 
    "De orden 1 por la izq:", which(orden_renta==529), ",rank=",
    orden_renta[which(orden_renta==529)], "w=2", "\n", 
    "De orden 1 por la drch:", which(orden_renta==531), ",rank=",
    orden_renta[which(orden_renta==531)], "w=4", "\n", 
    "De orden 2:", which(orden_renta==528), ",rank=",
    orden_renta[which(orden_renta==528)], "w=-1", "\n", "\n")

```


```{r}
# Definir la función w.rw2
w.rw2 <- function(x, y) {
  if (x == 2 | x == 530){
   resta <- x - y
   pesos <- numeric(length(x))
   pesos[resta == 1] <- 2
   pesos[resta == -1] <- 4
   pesos[resta == 2 | resta == -2] <- -1
  }
  
  else if (x == 1 | x == 531){
   resta <- x - y
   pesos <- numeric(length(x))
   pesos[resta == 1 | resta == -1] <- 2
   pesos[resta == 2 | resta == -2] <- -1 
  }
  
  else {
  resta <- x - y
  pesos <- numeric(length(x))
  pesos[resta == 1 | resta == -1] <- 4
  pesos[resta == 2 | resta == -2] <- -1
  }

  return(pesos)
}


# Aplicar la función a cada par de elementos de orden_renta
matriz_pesos <- outer(orden_renta, orden_renta, Vectorize(w.rw2))

# Obtener una lista con los valores distintos de 0 para cada fila
lista_resultados <- apply(matriz_pesos, 1, function(fila) fila[fila != 0])
```


```{r}
# prec.rw2 corresponde con la diagonal de la matriz de precisión Q.
prec.rw2.fun <- function(x) {
  prec <- numeric(length(x))
  
  # Asignar 5 a los elementos igual a 2 o 530
  prec[x == 2 | x == 530] <- 5
  
  # Asignar 1 a los elementos igual a 1 o 531
  prec[x == 1 | x == 531] <- 1
  
  # Asignar 6 a los demás elementos
  prec[!(x %in% c(1, 2, 530, 531))] <- 6

  return(prec)
}

# Aplicar la función a cada elemento de orden_renta
prec.rw2 <- prec.rw2.fun(orden_renta)
# vector que recoge el número de vecinos asociados a cada sección censal.
num.rw2 <- sapply(vector_adyacencia, length)
# suma acumulativa del número de vecinos.
index.rw2 <- c(0, cumsum(num.rw2))
# vector de adyacencias
adj.rw2 <- unlist(vector_adyacencia)
# vector de pesos
w.rw2 <- unlist(lista_resultados)

# Guardamos en la carpeta correspondiente los datos.
priv.wb.rw2 <- list(adj.rw2, prec.rw2, num.rw2, w.rw2)
save(priv.wb.rw2, file = file.path(directorio_actual, "datos", "brutos", "priv.wb.rw2.Rdata"))
```

